# 预期信用损失

提问人：jiuzhou010 时间：2019-03-01 21:51:14
如果今年执行新准则，但是预期信用损失的减值比原来账龄的低，是否应该还用账龄法

回答人：chenyiwei
理论上不应出现这一情况。因为以前是已发生损失模型，新准则下是预期信用损失模型，因此原模型下坏账损失的确认应当较新模型下较少和较晚。
在实务中，不应因为执行新金融工具准则下的减值规定导致信用减值准备较原准则下的坏账准备减少。理论上，由于新金融工具准则采用的是 “预期信用损失”（ECL）模型，与原准则下的 “已发生损失模型” 相比，针对同样的金融资产、在同一时点上，应确认更多金额（至少不会比原准则下少）的坏账准备。在目前 A 股上市公司的会计实务中，由于证监会的严格监管，多数上市公司在原准则下计提坏账准备的比例已经较高，一般 “1年以下 5%”
已成为 “标配”，通常认为计提已较为充分，且多数情况下各期坏账准备计提金额均高于坏账核销金额。但是，我们仍建议上市公司在新准则下适当提高坏账准备的计提比例（不低于原同档账龄段坏账准备计提比例），确保与原准则衔接处理的逻辑合理性。

提问人：jangyanbo 时间：2019-10-08 22:09:18
陈老师好！关于预期信用损失的问题向您请教
按照准则规定如果信用风险与初始确认比没有增加的按照 12 月的预期信用损失计量，但是 12 个月内预期信用损失事件如果在超过 12 个的期限外可能转好，或者 12 个月之内没有发生预期信用事件的可能在超过 12 个月的时候产生信用事件，也就是说可相互转换的，请问这种影响需不需要在计提12 个月的预期信用损失时考虑呢

回答人：chenyiwei
个人理解：
1 、 12 个月内预期信用损失事件如果在超过 12 个的期限外可能转好：对该项可能发生的转好不予考虑，仍然认为信用风险已经显著增加。
2 、 12 个月之内没有发生预期信用事件的可能在超过 12 个月的时候产生信用事件：如果可以明确预见到超过 12 个月后将发生信用风险事件，并将由此影响应收款项的可收回金额的，则视同信用风险已经显著增加处理。